Inventaris van het archief van het Ministerie van Binnenlandse Zaken, Afdeling Algemene Zaken en Comptabiliteit 1878-1913
Nationaal Archief, Den Haag
- Dossiers, B.
  - Kunsten en wetenschappen, B.12.
    - Wetenschap en publicaties, B.12.2.
      - Correspondentie met de voorzitter van de Tweede Kamer over een verzoek van referendaris J.J.F. Noordziek in het archief van het Kabinet des Konings naar vroegere opstellingen van de Handelingen der Staten-Generaal., 1884; 366; 1 omslag
      - Ingekomen akte van borgstelling van W.F.R. Suringar, hoogleraar in de kruidkunde tegenover de directeur van het Museum van Oudheden, met terugzendbrief van de Algemene Rekenkamer., 1893 juni - augustus.; 367; 2 stukken
      - 'Het godsbegrip. Een wijsgerige studie', door G.J.P.J. Bolland., 1894; 368; 1 bandje
      - Prospectussen van de uitgeverij Kalo Morven te Genève, met aanbeveling van eigen publicaties en vormgevingsexperimenten van nationale emblemen. Gedrukt., 1897- 1900; 369; 1 omslag
      - Stukken betreffende de legitimatie van A. Mosso als directeur van het wetenschapelijk laboratorium van de Col d’Olon in Turijn in verband met uitbetaling van diens declaraties., 1901 november - december; 370; 1 omslag
      - Karakterschets van de uitgever C. Sijthoff door Fr. Netscher, overdruk uit De Hollandsche Revue, met aanbeveling van het door Sijthoff uitgegeven Rotterdamsch Nieuwsblad door de directeur van de Nederlandsche Kiosken-Maatschappij. Gedrukt, zonder kennerk., 1905; 371; 1 deeltje en 1 stuk
      - Correspondentie over de kosten voor de beproeving en beveiliging van brandkranen in het Trippenhuis in Amsterdam als gebouw van de Koninklijke Academie van Wetenschappen., 1906; 372; 1 omslag
      - Verslagen, geplaatst in de “Gooi- en Eembode”, bloemlezing van artikelen van J.F. Zylker ter aanbeveling van een abonnement op dat blad., Z.j.; 373; 1 deeltje
      - Ingekomen nota van het Ministerie van Waterstaat, Handel en Nijverheid over een verzoek van O.J.B. van Beresteyn om subsidiëring van een door hem te redigeren “fransche courant” (t.w. de Gazette de Hollande)., 1911 januari 5; 374; 1 stuk
    - Gebouwen van Onderwijs, Kunsten en Wetenschappen, B.12.3.
      - Ontwerp van een missive aan de minister van financiën ten geleide van oude eigendomsbewijzen van het voormalige Huyghenshuis aan het Plein., 1881 november; 375; 1 stuk
        Met aantekening uit 1929 dat de brief niet is verzonden en de bijlagen zijn teruggeborgen in het archief van het ministerie, afdeling Waterstaat 1830
      - Stukken betreffende de afwijzing van een verzoek van aannemers van de verbouwing van de voormalige Recollectenkerk te Maastricht tot archiefbewaarplaats om een voorschot voor berekend meerwerk., 1881-1882; 376; 1 omslag
      - Stukken betreffende door de Hoge Raad toegekende vorderingen van aannemers van werkzaamheden aan de Rijksuniversiteit van Groningen., 1881-1886; 377-378; 2 pakken
        - Stukken betreffende een vordering van Hendrikus Leonhard, op de voor de staat handelende aannemer J. Wallinga van betaling voor onderhouds- en herstelwerkzaamheden, 1881-1885, 377
        - Stukken betreffende een proces van de smid A. Fongers tegen de door de staat aangenomen L. Thorbrögger wegens vergoedingen voor werkzaamheden aan het interieur van het Museum voor natuurlijke kunsten en de voldoening van de proceskosten, 1881-1886, 378
      - Stukken betreffende een geschil tussen de Rijksbouwkundige voor de gebouwen van Onderwijs, Kunsten en Wetenschappen met aannemers over meerwerk bij de bouw van een rijksarchiefbewaarplaats in Groningen., 1880-1884; 379; 1 omslag
      - Adres van A. van Vlijmen, stukadoor, over eerder gepubliceerde bevindingen van wanprestatie van een aannemer bij de bouw van de koninklijke stallen., 1883 april 20; 380; 1 stuk
      - Stukken betreffende declaraties van bouw- en onderhoudskosten aan musea en het Centraal Archiefgebouw, alsmede de kwijtschelding van een boete aan aannemers., 1900-1910; 381; 1 omslag
      - Tekst van een rede van J.A. Snijders CJzn., uitgesproken bij de opening van het nieuwe gebouw voor toegepaste natuurkunde aan de polytechnische school in Delft op 3 oktober 1904. Gedrukt., 382; 1 deeltje
  - Waterstaat, handel en nijverheid, B.13.
    - Waterstaat, B.13.1.
      - Ingekomen stukken van H. Linse, ingenieur belast met de indijking en droogmaking van de Hoornse Hop in de Gouwzee, met bevestiging van ontvangst., 1883 juli; 383; 1 omslag
      - Adres van de gemeenteraad van Zutphen aan de Tweede Kamer tegen verzoeken om afwijzing van regeringssteun aan de verbetering van de Berkel., 1887 juni 6; 384; 1 stuk
      - Ingekomen stukken van de Zuiderzee-Vereeniging. Gedrukt., 1887-1898; 385; 1 omslag
      - Ingekomen vergaderconvocaten en verslagen van de Drentsche Kanaal-Maatschappij, 1887-1897; de Noord-Willemskanaalmaatschappij, 1886, 1892, 1895-1897; de Overijsselse Kanalisatiemaatschappij, convocaten voor aandeelhoudersvergaderingen van 1897 en 1898, 1887-1898., 386; 1 omslag
      - Ingekomen circulaire van A. Volker Jzn. en P.A.Bos ter toelichting van hun aanvrage van een concessie voor gedeeltelijke bedijking van de Lauwerszee aan het ministerie van Waterstaat, met geleidebrief. Gedrukt., 1894 december; 387; 2 stukken
      - Repliek van R. Reijnders Szn aan het bestuur en de deskundige van de Vereeniging tot bevordering der kanalisatie van Westerwolde, met antwoord van de vereniging. Gedrukt., 1896 februari - april; 388; 2 deeltjes en 1 stuk
      - Ingezonden stukken betreffende den waterweg van Dordt naar zee, door ‘Neutraal’, oorspronkelijk gepubliceerd in de Hellevoetsluische Courant., 1897 augustus; 389; 1 deeltje
      - Gids van de zeeverbindingen te Amsterdam, uitgegeven naar aanleiding van een plan tot ontwerp van een kanaal van Amsterdam naar de Rijn. Gedrukt, Frans- en Duitstalig., 1898; 390; 1 deel
    - Spoorwegen, B.13.2.
      - Adres van de ondernemers A.F. Brodie en P.H. Broos & Zoon aan de Tweede Kamer, in beraad over de spoorwegenquête, tegen vergunningen verleend aan stationschefs tot het drijven van handel, met name in steenkool. Gedrukt., 1883 februari; 391; 1 stuk
      - Adres van E.J. de Savornin Lohman met verzoek op correctie van mededelingen het rapport van een commissie van de Tweede Kamer over zijn rol bij de bouw van het station Groningen voor de Maatschappij tot exploitatie van Staatsspoorwegen, met geleidebrief. Gedrukt., 1890 mei; 392; 2 stukken
      - Ingekomen jaarverslagen van spoorwegmaatschappijen, met correspndentie., 1889-1899; 393-397; 5 omslagen
        - Aken-Maastrichtsche Spoorweg-Maatschappij, 1889-1899, 393
        - Nederlandsche Rhijn-Spoorweg-Maatschappij over 1889-1890, 1890 juni, 394
        - Hollandsche IJzeren Spoorweg-Maatschappij over 1889 en 1896-1898, 1890-1899, 395
        - Spoorweg-maatschappij Almelo-Salzbergen, 1890-1899, 396
        - Maatschappij tot Exploitatie van Staatsspoorwegen over 1896 met correspondentie, 1897, 397
      - Prospectus van de Tramweg-Maatschappij “De Meijerij” in Eindhoven, met jaarverslag van de Utrechtsche Tram-Maatschappij over 1889., 1890-1896; 398; 2 katernen
      - Beschouwing van concessionaris van de Oost-Java Stoomtram-Maatschappij over de mogelijke aanleg van een tramlijn Tarik-Soerabaja, met kaart. Gedrukt.., 1892; 399; 1 deel en 1 stuk
      - Correspondentie met de directie van de Nederlandsche fabriek van werktuigen en spoorwegmaterieel (‘Werkspoor’) over hun verslaglegging., 1893-1899; 400; 1 omslag
      - Ingekomen missive van het ministerie van Waterstaat, Handel en Nijverheid met een bijgewerkte brochure over de vervoerstarieven van de Nederlandsche Tramweg-Maatschappij., 1904 juni 14; 401; 1 deeltje en 1 stuk
    - Landbouw, B.13.3.
      - Overdruk van een artikel van A. van Eck uit De economist naar aanleiding van de verschenen statistiek van het grondkrediet in Nederland., 1887 oktober; 402; 1 bandje
      - Correspondentie met het bestuur van de Vereeniging tot het houden van periodieke tentoonstellingen in Amsterdam over de benoeming van de minister tot erevoorzitter van de hoofdcommissie van de tentoonstelling van voedingsmiddelen aldaar., 1887 januari; 403; 4 stukken
      - Verslag van de werkzaamheden op de proefvelden van het genootschap van nijverheid in de provincie Groningen. Gedrukt., 1888; 404; 1 deeltje
      - Ingekomen brief van de directeur van de Nederlandsche Heidemaatschappij ten geleide van het eerste nummer van het Tijdschrift der Nederlandsche Heidemaatschappij., 1890 april 15; 405; 2 stukken
      - Ingekomen brochure van het Nederlandsch Landbouw Comité over heideontginning en grondverbetering als middel ter verbetering van sociale toestanden, met correspondentie., 1895 maart - april; 406; 1 deel en 2 stukken
      - Correspondentie over een verzoek tot beslaglegging van reeds door de staat in beslag genomen goederen van landbouwer Cornelis Franciscus Ockhorst te ’s Gravenzande ten behoeve van een vordering van koopman Simon van der Griend., 1900 april; 407; 1 omslag
      - Ingekomen preadviezen voor het congres van het Nederlands Landhuishoudkundig Congres, met convocaat voor het diner. Gedrukt., 1904 juni; 408; 1 omslag
    - Visserij, B.13.4.
      - Verslagen van algemene vergaderingen van de Vereeniging ter bevordering van de Nederlandsche visscherij in 1896-1897, met statuten van de afdeling Vlaardingen. Gedrukt., 1894, 1897; 409; 1 deel
      - De ankerkuilvisscherij, verzameling rapporten en adressen met verzoeken om verbod of behoud van deze visserijmethode. Gedrukt., 1896; 410; 1 deeltje
      - Overzicht van de haringvloot in 1989 en van de zalmvangst in 1896 en 1897. Gedrukt., 1897-1898; 411; 3 stukken
      - Prospectus van de N.V. Heldersche Stoom-Visscherij-Maatschappij, met inschrijvingsbiljet voor aandelen. Gedrukt., 1899; 412; 1 stuk
        Geëxhibeerd 1 september 1899
      - Repliek van de afdeling Amsterdam van een vereniging van zalmvissers tegen voorstellen tot het kunstmatig kweken van zalm in de Nederlandse rivieren. Gedrukt., 1903 juni; 413; 1 deeltje
    - Scheepvaart, B.13.5.
      - Verslagen en jaarrekeningen van het Zeemanshuis in Rotterdam over 1889-1898., 1890-1899; 414; 1 omslag
      - Ingekomen missive van de kamer van Koophandel in Amsterdam ten geleide van een rapport over de bevordering van het transitoverkeer in de haven aldaar, 1891 juni; 415; 1 deel en 1 stuk
      - Ingekomen mededelingen van de Vereeniging tot behartiging der stoomvaart-belangen in Nederland., 1891-1897; 416; 3 katernen
      - Ingekomen gids voor schepen door de monding van de Nieuwe Waterweg via Maassluis en Hoek van Holland voor 1893 door G. Dirkzwager Mzn., 1892 december; 417; 1 deel
      - Financiële jaarverslagen van de N.V. Nederlandsche Scheepsbouw-Maatschappij., 1895-1896; 418; 2 stukken
      - Ingekomen jaarverslagen van de scheepvaartlijnen Koninklijke Paketvaart Maatschappij over 1891-1896, 1892-1897; Nederlandsch-Amerikaansche Stoomvaart-Maatschappij/Holland-Amerikalijn over 1887, 1895-1898, 1888-1899; Stoomvaart-Maatschappij “Nederland” gedateerd 1896-1899; Stoomvaart-Maatschappij ‘Rotterdamsche Lloyd’ over 1895 en 1897., 1892-1900; 419; 1 omslag
      - 'Vreemde gezagvoerders op Nederlandse koopvaardijschepen', verzameling extracten door de Vereeniging voor de Zeevaart over 1869-1997. Gedrukt., 1897; 420; 1 deeltje
    - Handel en Nijverheid, B.13.6.
      - Nederland, B.13.6.1.
        - 'Catalogus van werktuigen ten dienste van de bakkerij, verkrijgbaar bij E. & W. Bouwman' te Rotterdam., 1889; 421; 1 deel
        - Ingekomen voorlichtingsbrochure van het ministerie van Justitie over de ontwerpen van wetten op de vennootschappen, met geleidebrief., 1890 november; 422; 1 deel en 1 stuk
        - Ingekomen verslagen van Kamers van Koophandel., 1890-1899; 423-426; 4 omslagen
          - Amersfoort over 1893, 1896-1897; Amsterdam, over 1896, 1897, 423
          - Eindhoven, over 1895-1897; Enschede, over 1895, Gorinchem over 1896, Harlingen over 1895, Hengelo, over 1889 en 1890, Middelburg, over 1895, 1896, Roermond, over 1896, 1890-1898, 424
          - Rotterdam, over 1896, met uittreksels uit de registers van de havenkantoren over schepen op de Nieuwe Waterweg in 1894, 1897 en 1898, 1895-1899, 425
          - Steenwijk, over 1896, Veendam en Wildervank over 1894-1896, Venlo over 1889 en 1896, Vlissingen over 1897-1898, Waalwijk over 1896, Zutphen over 1894-1895, Zwolle over 1897, Bergen op Zoom over 1904, 1890-1905, 426
        - Ingekomen brief van het bestuur van de Vereeniging van en voor Nederlandsche industrieelen ten geleide van een adres aan de koning om overheidsaanbestedingen in voorrang aan Nederlandse ondernemingen te gunnen., 1883 mei 8; 427; 2 stukken
        - Nederlandsche almanak van levensverzekering voor 1893, eerste jaargang., 428; 1 deeltje
        - Ingekomen brochure van J.H.Jansen, voormalig ontvanger van invoerrechten en accijnzen, getiteld 'Neerlands handels-politiek' en de werkloosheid in Nederland met protesten tegen vrijhandel. Overdrukken uit 'Ons Zuiden, dagblad van Maastricht'., mei 1893; 429; 1 deeltje
          Geëxhibeerd 19 januari 1894
        - Exemplaar van de 'Revue Internationale des Falsifications' over vervalsingen van handelswaar., 1896 september.; 430; 1 katern
        - Ingekomen jaarverslag van de Handelsvereeniging “Amsterdam” over 1895, 1896; 431; 1 deel
        - Verslagen van de jaarlijkse algemene vergadering van de Vereeniging voor den effectenhandel., 1895-1897; 432; 2 delen
        - Jaarverslag van de Nederlandsche Handelsreizigers-Vereeniging, met statuten., 1895-1898; 433; 2 deeltjes
        - Mededelingen van het bestuur van de Nederlandsche Maatschappij ter bevordering van vlas-industrie over 1896-1897., 1897 juli; 434; 1 deeltje
        - Jaarverslag van de werkzaamheden van het bestuur van de Vereeniging van Nederlandsche steenfabrikanten over 1896. Gedrukt., 1897; 435; 1 deeltje
        - Alfabetische afdruk van de namen van leden van de Coöperatieve winkelvereeniging “Eigen hulp” in Den Haag., 1897; 436; 1 deeltje
        - Een dringend volksbelang, brochure van Julius Oppenheim tegen de toepassing van het bimetallisme als muntstandaard voor de gulden. Gedrukt., 1897; 437; 1 deeltje
        - Ingekomen verslagen en mededelingen van de Vereeniging Het buitenland., 1897-1898; 438; 3 deeltjes
        - Ingekomen circulaire van J. van Velden, gemachtigde van de mijnvereniging “De hoop” met verzoek om een mijnconcessie in Limburg., 1898 januari; 439; 2 stukken
        - Rapport van Meinard Merens, consul van Servië in Amsterdam aan de minister van Buitenlandse Zaken in Belgrado over de handel en industrie in Nederland over 1896. Gedrukt, Franstalig., 1898; 440; 1 deel
        - Ingekomen rapport van de Vereeniging tot bevordering van Fabrieks- en Handwerknijverheid in Nederland over de wenselijkheid van een staalgieterij in Nederland. Gedrukt, met geleidbrief en dankbetuiging., 1898-1899; 441; 1 deel en 2 stukken
        - Ingekomen brief van de Vereeniging tot bevordering van den Nederlandschen Export over de oprichting van een Nederlandse Kamer van Koophandel in Hamburg, met statuten van de vereniging., 1899 juni 17; 442; 3 stukken
        - Ingekomen adres van de Handelsreizigers-Vereeniging ‘Arnhem” om het bedrijf van handelsreiziger op te nemen in artikel 10 van de Ongevallenwet. Gedrukt, 1900 juni 28; 443; 1 stuk
        - Adressen van het bestuur van de Eerste Nederlandsche Coöperatieve Beetwortelsuikerfabriek in Sas van Gent aan de Tweede Kamer en diverse ministeries om verlaging van de suikeraccijns en verhoging van invoerrechten op suiker uit het buitenland. Gedrukt., 1902-1903; 444; 2 stukken
        - Correspondentie over een protest van de directie van de aardewerkfabriek De Sphinx te Maastricht tegen verhoogde tarieven voor invoer van aardewerk uit Nederland naar de Verenigde Staten., 1904 september–oktober.; 445; 1 omslag
          De zaak is doorverwezen naar het Ministerie van Buitenlandse Zaken
        - Exemplaren van Economische Verslagen en Handelsberichten van het Ministerie van Landbouw, Nijverheid en Handel. Gedrukt., 1911 november-december; 446; 1 omslag
      - Nederlandsch-Indië, B.13.6.2.
        - Ingekomen verslagen van de Javasche Bank over de boekjaren 1889/1890, 1894/1895-1899/1900., 1890-1900; 447; 1 pak
        - Ingekomen jaarverslagen van de Nederlandsch-Indische Handelsbank over 1893, 1894, 1896-1898., 1894-1899; 448; 5 katernen
        - Rekeningen van de exploitatie van de Staatsspoorweg op Sumatra’s westkust en van het Ombilien kolenveld over 1896. Gedrukt., 1897; 449; 1 deeltje
        - Ingekomen gedrukte verslagen van de Nederlandsch-Indische Spoorweg-Maatschappij over 1886-1898., 1887-1899; 450-451; 2 pakken
          Voor de verslagen in manuscript, zie het archief van de NISM
          - Over 1886-1896, 1887-1897, 450
          - Over 1897-1898, 1898-1899, 451
        - Ingekomen brochures van G.H.F. Riesz over de belastingen op particuliere suikerplantages in Tjiomas en de daarmee in verband staande verbannen ambtenaar E.F.C. Sol., 1887; 452; 1 omslag
        - Nota van ondernemers J.L. Cluysenaer en P.J. van Houten, aanvragers van een concessie voor de ontginning van het Oembilien-kolenveld op Sumatra, aan de Nederlandse regering om tevens een spoorweg aldaar te mogen exploiteren. Gedrukt., 1890 juli; 453; 1 stuk
        - Ingekomen memorie over een hervorming van de grondslagen van een koffiecultuur door het gouvernement door F.A. Enklaar van Guericke. Gedrukt, Soerabaja., 1895; 454; 1 katern
        - Wijnkeuringen in Nederlandsch-Indië, rapport van W. van Heusden over de verhandeling van afgekeurde bordeauxwijn aldaar. Gedrukt., 1897; 455; 1 deel
        - Jaarverslag van de Kamer van Koophandel en Nijverheid in Semarang over 1896 en1897., 1897-1898; 456; 1 deel
  - Koloniale kwesties, B.14.
    - Memorie van C.P.J. Kauffmann ter toelichting van zijn adres aan de Tweede Kamer om uitbetaling van hem onthouden vergoedingen als beheerder van hert depot dwangarbeiders in Atjeh, met bijlagen. Gedrukt., 1883 mei; 457; 1 katern
    - Ingekomen verzoekschriften van ondernemers in Nederlandsch-Indië om verlichting van belastingen van het gouvernement en uitvoerrechten naar Nederland ten gunste van hun bedrijfsvoering. Gedrukt., 1887-1905; 458; 1 omslag
    - De opium en de zending, referaat van H.B. Breijer voor de zendingsconferentie van 22 juni 1887 te Amstrerdam over het uitblijven van regeringsbeleid ter bestrijding van opium en alcohol in Nederlandsch-Indië Gedrukt., 459; 1 deeltje
      Geëxhibeerd 10 november 1887
    - Ingekomen voorstellen over de organisatie van het Nederlandse leger en de marine in Nederlandsch-Indië., 1887-1891; 460; 1 omslag
    - Ingekomen brieven, verzoekschriften en brochures van J.J. van Angelbeek, rechter aan Nederlandsch-Indische gerechtshoven op ziekteverlof, over belemmering van zijn terugkeer door de gouverneur-generaal en over tegen hem in zijn afwezigheid gevoerde procedures., 1888; 461; 1 omslag
    - Ingekomen brochure van S.C.H. Nederburgh, 'Tjilegon – Bantam – Java, iets over des Javaans lasten en over zijne draagkracht'., 1888 oktober; 462; 1 deeltje
    - Drinkwatervoorziening te Soerabaia, door P.H. Eijdman. Gedrukt, 1896-1900; 463; 2 katernen
    - Brochure van W.R. Hora Adema, om rehabilitatie na zijn ontslag uit koloniale dienst, met gedichten over de slag bij Quatre Bras in 1813. Gedrukt., 1906; 464; 3 stukken